臺灣新竹地方法院民事判決  
111年度訴字第633號
原      告  陳建明  
被      告  優瑪尼實業股份有限公司



法定代理人  胡蘭君  
被      告  孫睿辰  
上列當事人間請求履行契約事件，本院於民國111年11月1日辯論
終結，判決如下：
　　主　　　文
被告應連帶給付原告新臺幣柒拾伍萬元，及其中被告優瑪尼實業
股份有限公司自民國一一一年七月二十八日起、被告孫睿辰自民
國一一一年七月二十九日起，均至清償日止，按年息百分之五計
算之利息。
訴訟費用由被告連帶負擔。
本判決於原告以新臺幣貳拾伍萬元為被告供擔保後，得假執行。
　　事實及理由
壹、程序方面：
一、當事人得以合意定第一審管轄法院，但以關於由一定法律關
    係而生之訴訟為限；前項合意，應以文書證之，民事訴訟法
    第24條定有明文。查本件依兩造間簽訂之「開業執照負責人
    委任契約」（下稱系爭契約）第13條約定，因本契約所生相
    關爭議，雙方合意以本院為第一審管轄法院，此有系爭契約
    在卷足憑（見本院卷第23頁）。從而，被告之住所雖非在本
    院管轄區域內，惟兩造間既以文書合意定本院為第一審管轄
    法院，本院對本件訴訟自有管轄權，先予敘明。
二、被告經合法通知，均未於最後言詞辯論期日到場，核無民事
    訴訟法第386條各款所列情形，爰依原告聲請由其一造辯論
    而為判決。
貳、實體方面：
一、原告主張：
　㈠原告與被告優瑪尼實業股份有限公司（下稱優瑪尼公司）於
    民國109年10月21日簽立系爭契約，約定由被告優瑪尼公司
    委任原告登記為「醫療機構開業執照負責人」，委任期間自
    110年1月15日起至111年1月14日止，被告優瑪尼公司並應按
    月給付原告新臺幣（下同）7萬5千元作為報酬，另約定由被
    告孫睿辰擔任被告優瑪尼公司系爭契約之連帶保證人。詎系
    爭契約存續期間，被告優瑪尼公司僅零散給付其中6期報酬
    ，尚欠其餘6期報酬未付。嗣於111年1月15日委任期滿後，
    因原告遲未獲得報酬，原打算不再續約，經與被告優瑪尼公
    司協商後同意再給予其時間，故原告與被告優瑪尼公司合意
    繼續維持委任關係，惟其後原告仍無法足額獲得報酬，乃直
    至111年5月間終止委任關係，期間被告優瑪尼公司另積欠4
    期委任報酬未付，總計尚欠原告10次報酬共75萬元，屢經催
    討，均置之不理。為此，爰依系爭契約之法律關係提起本件
    訴訟。
　㈡綜上，爰聲明：
　⒈被告應連帶給付原告75萬元，及自起訴狀繕本送達翌日起至
    清償日止，按年息百分之5計算之利息。
　⒉訴訟費用由被告負擔。
　⒊願供擔保，請准宣告假執行。
二、被告優瑪尼公司經合法通知，未於最後言詞辯論期日到場，
    惟據其先前到庭所為之答辯略以：被告優瑪尼公司並非不願
    給付委任報酬予原告，因其係於疫情期間開業，生意並無起
    色，嗣與原告協商後，原告曾同意暫時延後給付報酬及繼續
    維持委任關係，其後因被告優瑪尼公司仍無法支付原告之報
    酬，且原告另有打算，故最終原告僅願給予被告優瑪尼公司
    時間尋找合適之掛牌負責人，希望能以分期付款方式慢慢將
    款項支付完畢，尚未給付予原告之掛牌費用係自110年10月
    起至111年6月止，共9個月。又被告孫睿辰為被告優瑪尼公
    司之連帶保證人，當初係伊介紹原告擔任被告優瑪尼公司之
    掛牌負責人，本件被告優瑪尼公司會全權向原告負責，不想
    拖累連帶保證人等語。
三、被告孫睿辰經合法通知，未於言詞辯論期日到場，亦未提出
    書狀作任何聲明或陳述。
四、本院之判斷：
　㈠原告主張其與被告優瑪尼公司於109年10月21日簽立系爭契約
    ，約定由被告優瑪尼公司委任原告出名登記為「醫療機構開
    業執照負責人」，委任期間自110年1月15日起至111年1月14
    日止，被告優瑪尼公司並應按月給付原告7萬5千元作為報酬
    ，並由被告孫睿辰擔任被告優瑪尼公司之契約連帶保證人。
    嗣系爭契約原訂委任期限屆至後，雙方另合意繼續維持上開
    委任關係，惟因被告優瑪尼公司積欠多期委任報酬，最終經
    原告於111年5月間終止委任關係等事實，業據其提出系爭契
    約影本、被告優瑪尼公司之基本資料、臺中市政府衛生局辦
    理醫療（事）機構開、歇業、異動會勘表、臺中市醫師公會
    出具之收據、原告之110年綜合所得稅各類所得資料清單、
    原告之郵局存摺內頁影本等件為證（見本院卷第15至27、75
    至91頁），而上開事實既為被告優瑪尼公司所不爭執，被告
    孫睿辰則經合法通知，未於言詞辯論期日到場，亦未提出書
    狀為任何聲明或陳述以供本院審酌，自堪信原告此部分主張
    為真實。
　㈡按稱委任者，謂當事人約定，一方委託他方處理事務，他方
    允為處理之契約。受任人應受報酬者，除契約另有訂定外，
    非於委任關係終止及為明確報告顛末後，不得請求給付，民
    法第528條、第548條第1項分別定有明文。查原告與被告優
    瑪尼公司既簽訂系爭契約，約定由被告優瑪尼公司委任原告
    出名登記為「醫療機構開業執照負責人」，被告優瑪尼公司
    並應按月給付原告委任報酬，然被告優瑪尼公司迄今尚積欠
    原告10期報酬共75萬元，已如前述，是依上開規定，原告請
    求被告優瑪尼公司給付委任報酬75萬元，自屬有據，應予准
    許。被告優瑪尼公司法定代理人雖於本院111年9月23日言詞
    辯論期日辯稱：未給付原告之費用為9個月之委任報酬云云
    ，並未提出任何證據以實其說，難信為真，被告優瑪尼公司
    上開抗辯，洵屬無稽，不足憑採。至被告優瑪尼公司另表示
    希望以分期付款之方式與原告商談和解等語，然基於私法自
    治原則，此等事項應由當事人自行協商，本院無從強制令原
    告為和解或請求之退讓，附此敘明之。 
　㈢次按保證債務之所謂連帶，係指保證人與主債務人負同一債
    務，對於債權人各負全部給付之責任者而言，此就民法第27
    2條第1項規定連帶債務之文義參照觀之甚明（最高法院45年
    度臺上字第1426號裁判意旨參照）。查本件被告優瑪尼公司
    依系爭契約約定，其有按月給付原告委任報酬之義務，而被
    告孫睿辰依系爭契約約定，則為被告優瑪尼公司之連帶保證
    人，已如前述。又被告優瑪尼公司因未能依約按期給付原告
    委任報酬，迄今尚欠75萬元，此亦經本院認定如前，揆之上
    開規定及說明，被告孫睿辰自應就上開被告優瑪尼公司積欠
    之委任報酬，負連帶清償責任。
　㈣末按遲延之債務，以支付金錢為標的者，債權人得請求依法
    定利率計算之遲延利息；給付無確定期限者，債務人於債權
    人得請求給付時，經其催告而未為給付，自受催告時起，負
    遲延責任，其經債權人起訴而送達訴狀，或依督促程序送達
    支付命令，或為其他相類之行為者，與催告有同一之效力；
    應付利息之債務，其利率未經約定，亦無法律可據者，週年
    利率為百分之5，民法第233條第1項本文、第229條第2項、
    第203條分別定有明文。經查，原告依系爭契約之法律關係
    所為之請求，係以支付金錢為標的，除未約定利率，並未約
    定期限給付，復未經催告，而係經提起本件訴訟而為訴訟程
    序，是依上開說明，原告請求自起訴狀繕本送達被告之翌日
    ，即被告優瑪尼公司自111年7月28日（見本院卷第41、43頁
    ）起；被告孫睿辰自111年7月29日（見本院卷第45頁）起，
    均至清償日止，按年息百分之5計算之利息，核屬有據，應
    予准許。
五、綜上所述，原告依系爭契約之法律關係，請求被告應連帶給
    付原告75萬元，及其中被告優瑪尼公司自111年7月28日起、
    被告孫睿辰自111年7月29日起，均至清償日止，按年息百分
    之5計算之利息，為有理由，應予准許。
六、原告陳明願供擔保聲請宣告假執行，經核無不合，爰酌定相
    當擔保金額准許之。
七、據上論結，本件原告之訴為有理由，依民事訴訟法第385條
    第1項前段、第85條第2項、第390條第2項，判決如主文。
中　　華　　民　　國　　111 　年　　11　　月　　15　　日
　　　　　　　　　民事第一庭　法　  官　蔡欣怡
以上正本係照原本作成。　　　　　　　　　
如對本判決上訴，須於判決送達後20日內向本院提出上訴狀。
如委任律師提起上訴者，應一併繳納上訴審裁判費。
中　　華　　民　　國　　111 　年　　11　　月　　16　　日
                              書 記 官  吳雅真